
\vspace{1.8em}
\begin{minipage}{\textwidth}
\stepcounter{mallinumber}
\textbf{Tüüpsõnamall \arabic{mallinumber}\,\vadja{poutõ}}\\

\begin{sideways}
\begin{tabular}{l l}
muutvormimall & tunnused \\
\hline
\underline{po}\,+\,utõ & \textsc{ sg nom } \\
\underline{po}\,+\,vva & \textsc{ sg gen } \\
\underline{po}\,+\,uta & \textsc{ sg par } \\
\underline{po}\,+\,utasõ & \textsc{ sg ill } \\
\underline{po}\,+\,vvõz & \textsc{ sg ine } \\
\underline{po}\,+\,vvõss & \textsc{ sg ela } \\
\underline{po}\,+\,vvõllõ & \textsc{ sg all } \\
\underline{po}\,+\,vvõll & \textsc{ sg ade } \\
\underline{po}\,+\,vvõlt & \textsc{ sg abl } \\
\underline{po}\,+\,vvõssi & \textsc{ sg tra } \\
\underline{po}\,+\,vvõssaa & \textsc{ sg ter } \\
\underline{po}\,+\,vvõka & \textsc{ sg com } \\
\underline{po}\,+\,vvõd & \textsc{ pl nom } \\
\underline{po}\,+\,utojõ & \textsc{ pl gen } \\
\underline{po}\,+\,utoit & \textsc{ pl par } \\
\underline{po}\,+\,utoisõ & \textsc{ pl ill } \\
\underline{po}\,+\,utoiz & \textsc{ pl ine } \\
\underline{po}\,+\,utoiss & \textsc{ pl ela } \\
\underline{po}\,+\,utoillõ & \textsc{ pl all } \\
\underline{po}\,+\,utoill & \textsc{ pl ade } \\
\underline{po}\,+\,utoilt & \textsc{ pl abl } \\
\underline{po}\,+\,utoissi & \textsc{ pl tra } \\
\underline{po}\,+\,utoissaa & \textsc{ pl ter } \\
\underline{po}\,+\,utoika & \textsc{ pl com } \\
\end{tabular}
\end{sideways}
\captionof{table}{Tüüpsõna \arabic{mallinumber}\,\textit{poutõ} ekstraheeritud muutvormimallid.}
\label{tab:tüüpsõnamall-poutõ}

\end{minipage}

 
\vspace{1em}
\noindent Tüüpsõna hõlmab vormisõnastiku 2 lekseemi: \vadja{\underline{po}utõ} ja \vadja{\underline{la}utõ}.
